臺灣臺中地方法院刑事判決　　　　　　　　　　　九十三年度重訴字第一二一九號
　　公　訴　人　台灣台中地方法院檢察署檢察官
　　被　　　告　甲○○
　　選任辯護人　洪松林律師
　　　　　　　　李秋瑩律師
右列被告因毒品危害防制條例案件，經檢察官提起公訴（九十二年度偵字第二四０八
五號），本院判決如左：
    主      文
甲○○共同販賣第一級毒品，處有期徒刑拾肆年，褫奪公權陸年。扣案之第一級毒品
海洛因磚肆塊（合計淨重壹仟肆佰拾壹點伍公克，包裝重壹佰陸拾玖點零玖公克，
純度百分之捌拾伍點零肆，純質淨重壹仟貳佰拾柒點伍公克）沒收銷燬之，行動電
話貳支（其上分別貼有「台北」及「中」等標籤字樣，並均含ＳＩＭ卡壹張）及包裝
紙壹個，均沒收之。
    事      實
 一、甲○○因經商失敗，致負債頗多，於九十二年九月間，透過一位綽號「吳董」
     年籍不詳之成年男子之介紹，因而認識住在台北市某處年籍不詳綽號「大姊」
     之成年女子，甲○○向綽號「大姊」者表示其目前負債甚多，請綽號「大姊」
     者提供其賺錢的機會，之後甲○○多次，在台北市某處，與綽號「大姊」者接
     觸，綽號「大姊」者認甲○○單純可靠，乃向甲○○表示：她有第一級毒品海
     洛因磚四塊（經送檢合計淨重一四三一點五公克，包裝重一六九點０九公克，
     純度百分之八十五點０四，純質淨重一二一七點三五公克），可由甲○○代為
     銷售，每銷售一塊海洛因磚，抽取佣金新臺幣（下同）五萬元，她會將該批毒
     品交給年籍不詳綽號「阿德」之成年男子，再由綽號「阿德」轉交等語，詎甲
     ○○竟意圖不法利益，應允願代為銷售該批第一級毒品海洛因，而與綽號「阿
     德」、「大姊」等二人，共同基於販賣第一級毒品海洛因之犯意聯絡，分由綽
     號「阿德」者，於九十二年十一月二十五日，在臺中縣國道二號高速公路龍井
     交流道附近，交付上開以包裝紙包裝之第一級毒品海洛因磚四塊予甲○○，甲
     ○○並將該以包裝紙包裝之海洛因磚四塊藏置在其所租用位於臺中縣沙鹿鎮○
     ○路與保成二街口之鴿舍內，綽號「大姊」及「阿德」者，並各分別提供其等
     所有而以外籍人士名義申登之手機各一支（其上分別貼有「台北」及「中」等
     標籤字樣）予甲○○以作為甲○○與綽號「大姊」及「阿德」販毒聯絡之用。
     嗣於九十二年十二月六日八時四十五分許，為法務部臺中縣調查站會同海岸巡
     防署臺中機動查緝隊及保三總隊第一大隊人員在臺中縣沙鹿鎮○○路與保成二
     街口鴿舍前先以通緝犯名義逮捕甲○○被告，並在上址扣得上開綽號「大姊」
     所有用以包裝海洛因磚四塊之包裝紙一個及上開海洛因磚四塊（其後因檢驗之
     故，將海洛因磚送驗，而獨留包裝紙隨案入庫），旋依檢察官所簽發之逕行搜
     索指揮書在其位於台中縣清水鎮○○○路一０五號之住處扣得上開供販毒聯絡
     用之Ｚ000000000及Ｚ000000000號行動電話各一支（均含
     ＳＩＭ卡壹張）。
二、案經法務部臺中縣調查站移送台灣台中地方法院檢察署檢察官偵查起訴。
    理    由
一、被告自白之任意性及證據能力方面：
（一）按被告陳述其自白係出於不正之方法者，應先於其他事證而為調查，為刑事訴
      訟法第一百五十六條第三項所明定。故審理事實之法院遇有被告對於自白提出
      係出於不正之方法者，應先於其他事實而為調查。本件被告主張：其於九十二
      年十二月六日，在鴿舍被查獲時，調查員，有以毛巾蓋住其眼睛，並用拳頭槌
      其腰部，使其覺得天昏地暗，然後帶回其住處，於當天製作筆錄時，其有老花
      眼，筆錄是調查員唸給我聽的，當時其身體不舒服，才會簽名的等語，其既主
      張刑求之抗辯及自白非出於任意性，本院自應先於其他事實而調查。經查，證
      人乙○○（於鴿舍及龍井鄉行搜索暨九十二年十二月六日負責詢問之人）到庭
      證稱：並未對被告有何強暴或作勢打他的情形，筆錄的製作，也是依被告之意
      而製作，當時在問完每個問題後，製作筆錄時，會向他確認，也會唸給他聽等
      語（詳見本院九十三年七月二十二日審判筆錄），而被告亦自承：他們邊問邊
      打（字），有唸給我聽，最後列印出來之後，也有唸給我聽，我有老花眼，是
      由他們唸給我聽的等語（見同上筆錄），二人就筆錄之記載陳述互核相符；證
      人乙○○復證稱：在製作筆錄之前及過程中，他並沒有說被毆打，我有問他身
      體有無問題，他說他有高血壓，其他的他並沒有提等語（見同上筆錄），而被
      告於當日晚天九時九分在檢察官訊問時，其陳述之內容與調查站之供述相同，
      另於檢察官向本院聲請羈押時，尚且明白表示在調查站及檢察官處所為之陳述
      均實在，值班法官詢其有何意見補充時亦稱以：沒有等語（詳見本院九十二年
      聲羈字第六七七號訊問筆錄）。則苟被告確有被毆打或被迫，而非其自由陳述
      ，顯不可能復於檢察官及本院訊問時，亦為相同之陳述，且均未表示其有受何
      不正方法取供之情形，顯見證人乙○○前揭證述，可堪採信。是被告主張其於
      九十二年十二月六日在調查局之陳述係遭強暴、脅迫而無任意性，不足採信。
（二）本件辯護人認司法警察即調查員於九十二年十二月六日當日對被告之三處處所
      之搜索，均無搜索票，其中台中縣保成路、保成二街鴿舍之搜索，雖立有同意
      書，惟該同意書是被告在被搜索後，被帶到調查局台中縣調查站時，事後令被
      告補簽，並非當場同意，該次搜索顯非合法，另台中縣清水鎮○○○路一０五
      號及台中縣龍井鄉○○路○段二一０號並無搜索票，又未經被告或居住者同意
      ，該二處之搜索，亦非適法。是該三處扣得之證據均不具證據能力等語。經查
      ：
  １、按「搜索，經受搜索人出於自願性同意者，得不使用搜索票。但執行人員應出
      示證件，並將其同意之意旨記載於筆錄。」刑事訴訟法第一百三十一條之一定
      有明文。證人乙○○到庭證稱：當時我們跟監時，發現被告有鴿舍這個地點，
      我們認為鴿舍可能有藏毒品，我們先問被告，你的鴿舍有無藏毒品，他說沒有
      ，我們在問他可否讓我們看看鴿舍，他同意，我們才搜索鴿舍。另被告是當場
      口頭同意，因為鴿舍現場沒有桌椅，但到了龍井鄉住所時，有請他簽署書面同
      意書等語；而證人丙○○亦到庭證稱：在當場有經被告同意搜索等語；而被告
      於本院審理時，對前揭二位證人之證述除否認該張同意書係其所寫及書寫地點
      並非在其住處外，餘均沒有意見，我國刑事訴訟法對同意方式，只規定執行人
      員應出示證件，並將其同意之意旨記載於筆錄，並未若美國大部分警局之作法
      ，係由同意人簽署同意無令狀搜索文件，記明書寫日期及簽名，同意文件內容
      為已告知被告無令狀有權利拒絕司法警察之搜索，而被告為意識健全而有是非
      辦別能力之人，於鴿舍被搜索之前，其既口頭明示同意執行人員為無令狀之搜
      索，而當時又未遭任何形式的強制，復依該搜索筆錄所載被告確於其上簽名蓋
      指印（見偵查卷十一頁），益徵是該處之搜索已得被告之同意，而具有自願性
      之同意，合於搜索同意之方式，而該鴿舍為被告所租用係在其管領之下，亦符
      合同意主體之規定，是以，被告為意識健全而有是非辨別能力之人，事前口頭
      同意，事後又自承在同意書上簽名及指印，揆諸前揭說明司法警察此部分之搜
      索合於自願同意搜索之規定，並無不法可言。至於該同意書雖係事後所補簽，
      惟被告既已事先同意，事後又補簽同意書，該同意則有認證之作用，更昭慎重
      ；又，被告雖爭執同意書簽署之地點，及該內容之文字非其所撰寫，惟其既已
      事前口頭同意，事後復同意在該同意書上簽名及按指印，復對其上之簽名及按
      指印均未爭執，顯見其對該內容已同意，是縱被告所辯：該張同意書非其所寫
      及書寫地點並非在其住處，而是在調查局辦公室等語可堪採信，亦不足為被告
      有利之認定。
  ２、按「檢察官於偵查中確有相當理由認為情況急迫，非迅速搜索，二十四小時內
      證據有偽造、變造、湮滅或隱匿之虞者，得逕行搜索，或指揮檢察事務官、司
      法警察官或司法警察執行搜索，並層報檢察長。」、「前二項搜索，由檢察官
      為之者，應於實施後三日內陳報該管法院；由檢察事務官、司法警察官或司法
      警察為之者，應於執行後三日內報告該管檢察署檢察官及法院。法院認為不應
      准許者，應於五日內撤銷之。第一項、第二項之搜索執行後未陳報該管法院或
      經法院撤銷者，審判時法院得宣告所扣得之物，不得作為證據。」刑事訴訟法
      第一百三十一條第二項、第三項分別定有明文。經查，證人丁○○到庭證稱：
      其持雄檢楠玉字第二四四一號台灣高雄地方法院檢察署檢察官實施逕行搜索指
      揮書，至台中縣清水鎮○○○路一０五號搜索，在場人是被告的太太戊○○等
      語，並有上開指揮書在卷可參（見偵查卷第十頁），而該次搜索完畢後，本院
      並於九十二年十二月十五日函給法務部調查局台中調查站准予備查（見偵查卷
      第一０二頁），此種搜索，並不需要持法院所簽發之搜索票，學理上稱之為緊
      急搜索，本件檢察官偵辦被告甲○○涉嫌毒品危害防制條例，於九十二年十二
      月六日，因有相當理由認為情況急迫，有對台中縣清水鎮○○○路一０五號及
      龍井鄉○○○路○段二一０號實施逕行搜索必要，始指揮台中縣調查站實施緊
      急搜索，有前揭之指揮書可參，而本件於實施緊急搜索之當日，被告業經台中
      縣調查站進行行動蒐證，已有具體情報資料，足以證明被告藏有毒品，亦據證
      人乙○○到庭證述在卷，如不及時實施緊急搜索，該等證據恐有被湮滅、隱匿
      之虞，符合緊急搜索之必要性、相當理由及緊急性，是以，此處之搜索並無不
      法可言，此處搜索所取得之證物，自得證據。雖證人戊○○到庭證稱：調查員
      搜索時，並未得其同意即逕行搜索等語，惟此處之搜索，為緊急搜索，並無須
      經受搜索人自願性同意後，始能搜索之情形，辯護人認應經同意始能搜索，顯
      屬誤會，自不足採信。
  ３、至於台中縣龍井鄉○○路○段二一０號該處，並未扣得任何證物，且該處亦屬
      緊急搜索，有上開雄檢楠玉字第二四四一號台灣高雄地方法院檢察署檢察官實
      施逕行搜索指揮書及本院於九十二年十二月十五日函給法務部調查局台中調查
      站准予備查函在卷可按，與前２同一理由，並無須經同意後，始能搜索之情形
      ，辯護人認應經同意始能搜索，顯屬誤會，自不足採信。
（三）綜上所述，被告於九十二年十二月六日在調查局之自白係出於任意性，上開（
      二）１、２處所，所扣得之證物，亦具有證據能力，得為證據。
二、 訊據被告矢口否認有何販賣第一級毒品海洛因之犯行，辯稱：其並未販賣海洛
     因，該四塊海洛因磚是綽號「大姊」寄放的等語；辯護人則另辯以：被告雖於
     偵查中有坦承販賣毒品海因，但販賣部分缺乏補強證據，自不能以其自白作為
     有罪之唯一證據，另辦案人員一開始係以通緝犯詢問被告，被告主動表明有東
     西放在鴿舍內，應有自首的問題等語。經查：
（一）被告於調查員調查時陳述略以：「我在三個月前透過吳董介紹認識大姐，因我
      本身負債頗多，我曾向大姐表示請她幫忙提供賺錢的機會，經過數次接觸後，
      大姐認為我單純可靠，乃向表示她有一批毒品要我代為銷售，她會該批毒品交
      由阿德轉交給我，我才認識阿德．．」、「．．．我曾至台北市與大姐會面，
      當時大姐即告訴我，她有一批毒品要我銷售，她會將批毒品交由阿德轉交給我
      ，因我知道大姐為真正貨主，阿德與大姐應為合夥人．．」、「該四塊海洛因
      磚是其所有，其來源是一名綽號「阿德」之男子，於九十二年十一月二十五日
      ，在中二高龍井交流道交付給我，並要我代為銷售，「阿德」將該批海洛因磚
      交付給我後，要我每一塊海洛因塊以新台幣一百萬元出售，如買主一次購買二
      塊則為一百九十五萬元，每售出一塊海洛因磚，「阿德」就會支付五萬元酬勞
      給我．．」（以上均詳見偵查卷第五至七頁）、「電話號碼為0000000
      000（貼有台北字樣之標籤）行動電話及門號為前述大姐交給我，作為我與
      大姐連絡之用；電話號碼為0000000000（貼有中字樣之標籤）行電
      話及門號為阿德交給我，作為與阿德交易毒品時聯絡之用，該電話為大姐介紹
      給我認識後，由阿德交給我．．」等語（以上見偵查卷第四十三頁）；於檢察
      官偵查時陳稱：「（毒品來源？）是一名綽號，他於九十二年十一月二十五日
      ，在中二高龍井交流道交付給我，．．．並要我代為銷售」、「（售出一塊多
      少錢？）每塊一百萬元，二塊一百九十五萬元，每賣一塊阿德給抽成五萬元」
      （以上詳見偵查卷第二十三、二十四頁）、「電話上有寫台北、中的二支電話
      是大姐及阿德給我的」等語（以上詳見偵查卷第四十七頁）；於檢察官向本院
      聲請羈押時陳稱：「（如何與阿德聯絡？）他會自動打電話給我，我不知道他
      電話，．．他是會先拿易付卡給我，等打一陣子之後，他會收回去．．」、「
      （阿德如何找上你？）是大姐找上我的，而大姐是吳先生介紹的，吳先生是我
      去一名朋友住處遇到的，因我缺錢，．．．．．這些人都是與我交往一段時間
      ，觀察我一段時間信任我，才會將海洛因磚交予我」等語（見本院九十二年聲
      羈字第六七七號卷）。再參以：１、於九十二年十二月六日上午八時四十分，
      在被告租用之鴿舍處查獲的四塊白色塊磚，經送法務部調查局鑑定結果為：送
      驗白色塊磚四塊均含第一級第六項毒品海洛因成分，合計淨重一四三一．五公
      克（空包裝重一六九．０九公克），純度百分之八五．０四，純質淨重一二一
      七．三五公克，此有該局九十三年一月二日調科壹字第一二ＯＯ一三四二０號
      鑑定通知書一份附於偵查卷（見偵查卷第八十三頁）可稽。核與被告所稱其自
      綽號大姐收受四塊海洛因相符。２、於被告台中縣清水鎮○○○路一０五號住
      處所扣得之Ｚ000000000及Ｚ000000000號行動電話二支（
      均含ＳＩＭ卡），門號申登人分別為ＴＲＥＮＥ及ＭＤＹＥＮ  ＧＨＮＡＪ，
      證件字號分別為00000000ＴＲ及00000000ＭＤ，二支門號均
      為預付卡，有台灣大哥大股份有限公司基本資料查詢單各一紙在卷可稽（見偵
      查卷第七十七頁及七十九頁），其申登人係以外國人為之，並輔以易付卡，其
      意在隱匿及逃避追緝，甚為明顯，又該支0000000000門號電話，自
      九十二年十一月三十日起至同年十二月六日止，包括發話、收簡訊及受話，共
      十二通；該支0000000000門號電話，自九十二年十二月三日起至九
      十二年十二月八日止，包括發話、受話、轉接及收簡訊，共十二通等情，亦有
      台灣大哥大股份有限公司雙向通聯資料查詢各一紙在卷可稽（分見偵查卷第九
      十六頁及九十七頁），顯見該二支僅有特定用途。核與被告前開所供承上開電
      話及門號分別係「大姊」、「阿德」交付，用以與「大姊」及「阿德」供販毒
      聯絡之用相符。３、販賣毒品為重大觸法行為，罪刑甚重，販賣者行蹤慎密，
      一般人無從購買毒品，而被告自警訊及偵查中均自承因生意失敗，遭債主討債
      ，不得已才遭人利用，足見被告持有上開毒品之動機，係為「阿德」、「大姊
      」轉售他人，藉以賺取佣金，亦核與其上開自白相符。
（二）按被告之自白固不得作為認定犯罪之唯一證據，而須以補強證據證明其確與事
      實相符（並參照刑事訴訟法第一五六條第二項），然茲所謂之補強證據，並非
      以證明犯罪構成要件之全部事實為必要，倘其得以佐證自白之犯罪非屬虛構，
      能予保障所自白事實之真實性，即已充分。又得據以佐證者，雖非直接可以推
      斷該被告之實施犯罪，但以此項證據與被告之自白為綜合判斷，若足以認定犯
      罪事實者，仍不得謂其非屬補強證據。本件辯護人雖辯以本件並無補強證據，
      惟查本件扣得純度極高且高達達一千多公克之四塊海洛因磚，每塊價格高達一
      百萬元，四塊達四百萬元，苟非有相當的信賴關係，豈可能任意交付？此亦可
      印證被告於前揭自白中所述：綽號大姊見其單純可靠，始要其代為銷售，除外
      ，本案另有販毒聯絡之行動電話及門號扣案，而該等用以聯絡用之門號意在隱
      匿，而且只作於特定聯絡用途，亦如前述，亦核與被告所稱：作為交易毒品時
      聯絡之用等語相對應，而且前開二（一）本院所參酌的證據與被告上開自白相
      印證，亦互為吻合，而得為補強證據要無疑義，辯護人認本件並無補強證據，
      要屬誤解，而不足採信。
（三）證人乙○○到庭證稱：我們根據情報跟監被告最主要是查緝毒品，如果要以通
      緝犯逮捕被告的話，我們就不用跟監了，當時我們發現他有鴿舍這個地點，我
      們認為可能藏有毒品，我們先問他鴿舍內有無毒品，他先說沒有，我們詢得他
      同意後，才搜索鴿舍的等語，此外，並有雄檢楠玉字第二四四一號台灣高雄地
      方法院檢察署檢察官實施逕行搜索指揮書一份在卷可按，顯見本件被告並不符
      合自首之要件。是以辯護人主張辦案人員一開始係以通緝犯詢問被告，被告主
      動表明有東西放在鴿舍內，應合於自首之規定，亦不足採信。
三、綜上所述，被告上開自白，與事實相符，又有上開的補強證據，被告事後翻異其
    詞改稱：只是受寄而已等語，顯與事實相違，自不足採信。本件事證明確，被告
    犯行堪以認定。
四、查被告行為後，九十二年七月九日修正公布之毒品危害防制條例業於九十三年一
    月九日起生效，該條例第四條第一項關於販賣第一級毒品罪處罰之規定，於修正
    前、後之刑度並無不同，不生新法或舊法較有利於行為人之問題，依刑法第二條
    第一項前段之規定，應適用新修正毒品危害防制條例之規定。復按毒品危害防制
    條例第四條第一項所謂販賣行為，不以販入後復行賣出為必要，祗要以營利之意
    思為目的，而有販入或賣出二者其一之行為，即足構成。是核被告所為，係犯新
    修正毒品危害防制條例第四條第一項之販賣第一級毒品罪。被告持有第一級毒品
    之低度行為，為其販賣第一級毒品之高度行為所吸收，不另論罪。被告與綽號「
    大姐」之成年女子及「阿德」之成年男子間，就販賣第一級毒品之犯行間，有犯
    意聯絡及行為分擔，為共同正犯。末查，被告雖見利而智昏，惟其僅居於次要的
    角色，並非主謀，其因生意失敗，而為綽號大姐所用，致罹此重典，如處以最無
    期徒刑，尚嫌過重，依其犯罪之情狀，在客觀上確可憫恕，爰依刑法第五十九條
    規定予以減輕其刑，另爰審酌被告犯罪之動機、目的、手段、其品行及智識程度
    、所犯販賣第一級毒品罪行嚴重侵害及威脅國民健康、查獲之海洛因之量甚多，
    且純度甚高，及其犯罪後之態度等一切情狀，量處如主文所示之刑，又被告所犯
    者為販毒第一級毒品，本院認該罪為國際性之重罪，而有褫奪公權之必要，並依
    刑法第三十七條第一項之規定宣告褫奪公權如主文所示。扣案之海洛因磚四塊（
    合計淨重一四三一點五公克，包裝重一六九點０九公克，純度百分之八十五點０
    四，純質淨重一二一七點三五公克），係查獲之毒品，不問屬於犯人與否，應依
    毒品危害防制條例第十八條第一項前段之規定宣告沒收銷燬之；另扣案之行動電
    話貳支（其上分別貼有「台北」及「中」等標籤字樣，並均含ＳＩＭ卡壹張），
分別為共犯綽號大姐及阿德所有，供本件販賣所用之物，已如前述，應依毒品危
    害防制條例第十九條第一項之規定沒收之。另外，用以包裝海洛因磚之包裝紙一
    個，為共犯綽號大姐所有，供本件販毒所用之物，爰亦依毒品危害防制條例第十
    九條第一項之規定沒收之。0000000000該支行動電話，雖為被告所有
    ，惟並無證據顯示係供本件販毒所用之物，爰不予宣告沒收，檢察官聲請沒收，
    自無從照准，併此敘明。至於其他扣押之物，並無證據顯示係供本件販毒所用之
    物，爰不予宣告沒收，附此敘明。
五、公訴意旨另以：被告甲○○另自九十二年十一月二十九日至同年十二月二日止，
    連續四次，在台中縣龍井鄉○○路○段附近之產業道路以總價五百九十萬元之價
    格，賣六塊海洛因磚予綽號「阿昌」，甲○○扣除酬勞六十萬元後，於同年十二
    月三日，在台中市西屯區老虎城商場內加啡館，將所得五百三十萬元交予大姐，
    因認被告另涉犯毒品危害防制條例第四條第一項之販賣第一級毒品罪嫌。訊據被
    告堅決否認有販賣之犯行。經查，被告確於調查站調查員及偵查初期檢察官偵查
    時確有上開自白，惟除上開自白外，並無其他積極事證足以證明確有綽號「阿昌
    」其人，亦無任何人指證述被告確有於前揭時地販賣第一級毒品海洛因，本院雖
    認定確有綽號「大姐」及「阿德」其人，惟卷內亦無任何足以證明被告確有交付
    五百三十萬元予大姐之證據，亦無任何交易記錄或相片，可供佐證，尚難僅因被
    告自白而為有罪之判決，再者，雖有通聯記錄，然該項記錄亦只是電話紀錄，並
    無通話內容，也無從認定有何販賣之行為，另外，扣案之二支行動電話，雖可知
    被告與「大姐」及「阿德」間有隱匿及供作特定用途，已如前述，惟亦無從證明
    確有上開四次交易之情形。從而，自不得僅因其於調查局及偵查初期之自白而作
    為有罪判決之唯一證據，此部分不能證明被告犯罪，自應為無罪之諭知，惟公訴
    人認此部分與前揭起訴有罪部分，具有連續犯關係，屬於裁判上一罪，爰不另為
    無罪之諭知。
據上論斷，應依刑事訴訟法第二百九十九條第一項前段，新修正毒品危害防制條例第
四條第一項、第十八條第一項前段、第十九條第一項，刑法第十一條、第二條第一項
前段、第二十八條、第五十九條、第三十七條第一項，判決如主文。
本案經檢察官己○○到庭執行職務。
中        華        民        國    九十三    年  八    月    十九    日
                                    臺灣臺中地方法院刑事第十二庭
                                        審判長法  官  吳  進  發
                                              法  官  劉  兆  菊
                                              法  官  唐  敏  寶
右正本證明與原本無異。
如不服本判決，應於判決送達後十日內向本院提出上訴狀，上訴於臺灣高等法院臺中
分院( 須附繕本 )。
                                              書記官
中        華        民        國    九十三    年  八    月    十九    日
